【裁判字號】    89,易,820
【裁判日期】    890525
【裁判案由】    詐欺
【裁判全文】
臺灣高雄地方法院刑事判決                          八十九年度易字第八二號
    公  訴  人  臺灣高雄地方法院檢察署檢察官
    被      告  甲○○
右被告因詐欺案件，經檢察官提起公訴（八十八年度偵緝字第一一八七號），本院判
決如左：
    主  文
甲○○連續意圖為自己不法之所有，以詐術使人將本人之物交付，處有期徒刑陸月。
    事  實
一、甲○○於民國於八十七年二月間因負債頗多、被列為拒絕往來戶，致經濟陷於困
    難，其因此而於為供周轉之用下，明知並無將所飼養之雪納瑞狗供配種、比賽之
    計劃，仍基於意圖為其自己不法所有之概括犯意，於同年三、四月間向乙○○詐
    稱其有雪納瑞狗數隻，如乙○○願意投資，其可負責雪納瑞狗之配種、比賽及將
    之繁殖出售以獲利之計劃，為取信乙○○並帶乙○○至其高雄市苓雅區○○○路
    一七二巷七號三樓住處參觀所飼養之數隻雪納瑞狗，致乙○○因而陷於錯誤而答
    應投資新台幣（下同）四十萬元，並簽發高雄市第三信用合作社為付款銀行之四
    十萬元支票交付甲○○收受後由甲○○提示兌領得手；其於詐得此四十萬元後，
    見計得逞，復基於同一之概括犯意，多次以須為狗買飼料、美容、打針等為由，
    向乙○○詐取每次三至五萬元不等之金額，前後總計共詐得三十萬元。又其並竟
    圖為其自己不法之利益，以同一詐欺行為，即以須小客車載狗美容、打針及至各
    地比賽為由，詐騙乙○○於同年二月二十三日購買ＹＵ─九一二０號自用小客車
    供其使用。嗣因乙○○見其投資後經過約一年，甲○○並未帶狗參與任何比賽，
    並將狗出賣，要求甲○○返還投資款項及借用之小客車，甲○○均不返還且避不
    見面，始發覺被騙。
二、案經乙○○訴由臺灣高雄地方法院檢察署檢察官偵查起訴及移送併辦。
    理  由
一、訊據被告甲○○雖坦承右揭以投資雪納瑞狗配種、比賽、及將之繁殖出售、美容
    打針等理由，向告訴人乙○○取得前述金額及ＹＵ─九一二０號自用小客車供己
    使用之事實，惟仍矢口否認犯行，辦稱：並無詐欺故意云云。然查，被告上揭詐
    欺金錢及小客車使用之事實，業據告訴人指述在卷，並有高雄市監理處函送之Ｙ
    Ｕ─九一二０號自用小客車車籍資料在卷可佐。另被告雖辯稱並無詐欺故意，然
    其同時亦自承：「未曾帶狗去參加任何比賽」、「狗於帶告訴人參觀後約半年即
    已賣了」、「向告訴人取得之錢及賣狗之錢，大部分均拿去還個人之債務，另一
    部分的錢則已花用殆盡」、「借用之自用小客車，因向朋友借款而交由朋友使用
    」等語，以其自承之未曾帶狗去參加任何比賽、將狗出賣、取得之錢及賣狗之錢
    均拿去還個人債務及花用殆盡以觀，被告自始即無將雪納瑞狗供配種、比賽、繁
    殖出售、美容、打針之計劃及行為，其只係以之為藉口向告訴人詐財供己周轉及
    詐取小客車使用之事實，自足認定。綜上所述，被告所辯顯係卸責之詞，不足採
    信，其犯行，事證明確，足以認定。
二、核被告詐取金錢部分之犯行，係犯刑法第三百三十九條第一項之詐欺取財罪；詐
    取小客車供己使用部分之犯行，係犯刑法第三百三十九條第二項之詐欺得利罪。
    被告多次詐欺取財犯行，時間緊接，犯罪構成要件相同，顯係基於概括犯意為之
    ，為連續犯，應論以一罪，並加重其刑。又其係同時以狗須美容、打針、載狗至
    各地比賽為藉口之同一詐欺行為，同時詐取金錢及小客車供己使用，而以一行為
    同時觸犯詐欺取財及詐欺得利二罪，為想像競合犯，應從一重之詐欺取財罪處斷
    ；公訴人就此認係數罪併罰，與被告犯罪之情節不符，應屬誤解。茲審酌被告犯
    後猶否認犯行，態度不佳，詐取之金額非輕及該部小客車之價值非低，至今尚未
    賠償被害人之損失，貪圖不法金錢及利益之犯罪動機、目的，前無犯罪前科，素
    行尚佳等一切情狀，爰量處如主文所示之刑。
據上論斷，應依刑事訴訟法第二百九十九條第一項前段，刑法第五十六條、第三百三
十九條第一項、第二項、第五十五條，罰金罰鍰提高標準條例第一條前段，判決如主
文。中      華      民      國    八十九    年      五      月  二十五  日
                                        臺灣高雄地方法院刑事第一庭
                                            法  官  郭文通
右判決正本證明與原本無異。
對於本判決如有不服應於收受送達後十日內向本院提出上訴書狀上訴於台灣高等法院
高雄分院並按他造當事人之人數附具繕本。
                                            書記官  黃國忠
中      華      民      國    八十九    年      五      月    二十五    日
附錄本判決論罪之法條：
刑法第三百三十九條
意圖為自己或第三人不法之所有，以詐術使人將本人或第三人之物交付者，處五年以
下有期徒刑、拘役或科或併科一千元以下罰金。
以前項方法得財產上不法之利益或使第三人得之者，亦同。
前二項之未遂犯罰之。


司法院資訊處製作；財團法人民間司法改革基金會備份。
